【裁判字號】    98,裁,75
【裁判日期】    980115
【裁判案由】    虛報進口貨物產地
【裁判全文】
最  高  行  政  法  院  裁  定
                                        98年度裁字第75號
上  訴  人  昱電實業股份有限公司
代  表  人  甲○○
被 上訴 人  財政部基隆關稅局
代  表  人  呂財益
上列當事人間虛報進口貨物產地事件，上訴人對於中華民國97年
9月4日臺北高等行政法院96年度訴字第3788號判決，提起上訴，
本院裁定如下：
    主  文
上訴駁回。
上訴審訴訟費用由上訴人負擔。
    理  由
一、按對於高等行政法院判決之上訴，非以其違背法令為理由，
    不得為之，行政訴訟法第242條定有明文。依同法第243條第
    1項規定，判決不適用法規或適用不當者，為違背法令；而
    判決有同條第2項所列各款情形之一者，為當然違背法令。
    是當事人對於高等行政法院判決上訴，如依行政訴訟法第24
    3條第1項規定，以高等行政法院判決有不適用法規或適用不
    當為理由時，其上訴狀或理由書應有具體之指摘，並揭示該
    法規之條項或其內容；若係成文法以外之法則，應揭示該法
    則之旨趣。如以行政訴訟法第243條第2項所列各款情形為理
    由時，其上訴狀或理由書，應揭示合於該條項各款之事實。
    上訴狀或理由書如未依此項方法表明，或其所表明者與上開
    法條規定不合時，即難認為已對高等行政法院判決之違背法
    令有具體之指摘，其上訴自難認為合法。
二、本件上訴人對於高等行政法院判決上訴，主張：原審判決認
    定上訴人進口禁止輸入之物品而涉及逃避管制之違法行為，
    無非係以被上訴人所提之香港商業登記署資料為據，被上訴
    人並未實地當場查證，徒以書面遽予認定香港U.T.X（H.K）
    CO.並無加工處及任何機械設備，且僅以要求訪視工廠之通
    知函被香港郵局以收件人「不到取」為由退件，即推論該單
    位無人值班，進而推論系爭貨物產地為中國大陸，將未經查
    證之不利益由上訴人承擔，原判決認定上開事實顯違反本院
    61年判字第70號判例及39年判字第2號判例意旨，有行政訴
    訟法第243條第1項適用法規不當之違法；且原判決亦未就如
    何認定系爭貨物產地為中國大陸作充分說明，而有判決不備
    理由之違法。再者，上訴人之其他分支機構分別設址在大陸
    東莞、上海、昆山、深圳與香港，與上訴人是否明知系爭產
    地為中國大陸有何關聯？原審判決逕認上訴人申報系爭貨物
    產地為香港，有虛報貨物產地及逃避管制之故意，惟並未敘
    明理由，亦有行政訴訟法第243條第2項第6款判決不備理由
    之違法。至於上訴人員工李宗翰僅負責財務及資金調度相關
    業務，就上訴人大陸部門之事務並無所悉，被上訴人於94年
    11月10日以誘導方式詢問，作成不利於上訴人之談話筆錄，
    顯違反行政程序法第4條及第8條規定，自無證據能力等語，
    雖以該判決違背法令為由，惟核其理由，無非重述其在原審
    業經主張而為原審判決摒棄不採之陳詞，且係就原審取捨證
    據、認定事實之職權行使事項為指摘，並未具體表明原審判
    決有何合於不適用法規、適用法規不當、或行政訴訟法第24
    3條第2項所列各款之情形，難認對該判決之如何違背法令已
    有具體指摘。依首開規定及說明，應認其上訴為不合法。
三、據上論結，本件上訴為不合法，依行政訴訟法第249條第1項
    前段、第104條、民事訴訟法第95條、第78條，裁定如主文
    。
中    華    民    國    98    年    1     月    15    日
                    最高行政法院第六庭
                        審判長法官  吳  明  鴻
                              法官  廖  宏  明
                              法官  林  茂  權
                              法官  侯  東  昇
                              法官  黃  秋  鴻
以  上  正  本  證  明  與  原  本  無  異
中    華    民    國    98    年    1     月    16    日
                              書記官  葛  雅  慎


司法院資訊處製作；財團法人民間司法改革基金會備份。
